【裁判字號】    92,訴,460
【裁判日期】    921031
【裁判案由】    毒品危害防制條例
【裁判全文】
臺灣嘉義地方法院刑事判決                          九十二年度訴字第四六號
    聲  請  人  臺灣嘉義地方法院檢察署檢察官
    被      告  甲○○
右列被告因違反毒品危害防制條例案件，經檢察官聲請簡易處刑（九十二年度毒偵緝
字第一○二號、九十二年度毒偵字第七四九號、毒偵字第七八九號），本院認有刑事
訴訟法第四百五十一條之一第四項但書之情形，改依通常程序審理，由本院訊問後以
簡式程序審理，判決如左：
    主  文
甲○○連續施用第一級毒品，處有期徒刑捌月，扣案之注射針筒壹支沒收。
    事  實
一、甲○○前因施用毒品案件，經本院於民國（下同）九十二年一月六日，以九十二
    年度毒聲字第八號裁定送觀察、勒戒後，認無繼續施用毒品之傾向，業經台灣嘉
    義地方法院檢察署檢察官於九十二年一月二十八日，以九十一年度毒偵字第一○
    八五號、九十二年度毒偵字第十二號、第二十五號為不起訴處分確定。詎甲○○
    不知惕勵，於五年內，復基於施用第一級毒品海洛因之概括犯意，自九十二年二
    、三月間某日起至同年八月四日某時止，以針筒注射方式，連續在嘉義縣朴子市
    附近等處施用海洛因，約數日一次；嗣警方於九十二年四月二十七日下午五時三
    十分、同年五月七日下午四時及同年八月五日上午七時五十分許，分別在嘉義縣
    警察局朴子分局竹村派出所內、雲林縣口湖鄉湖東村一○八號旁空地及嘉義縣朴
    子市崁前里一五二號住處等處查獲（其中，警方於同年四月二十七日下午六時十
    分許、同年五月七日下午五時四十五分及同年八月五日上午十時四十五分許，三
    次得甲○○同意採其尿液送驗，結果均呈嗎啡陽性反應；又警方於第二次查獲時
    ，並扣得其所有供施用毒品之器具注射針筒一支）。其後，本院於九十二年八月
    五日，以九十二年度毒聲字第六一一號裁定，將甲○○送觀察、勒戒後，認有繼
    續施用毒品之傾向，再由本院於九十二年九月五日，以九十二年度毒聲字第六九
    二號裁定施以強制戒治一年。
二、案經嘉義縣警察局、嘉義縣警察局朴子分局報告台灣嘉義地方院檢察署檢察官偵
    查聲請簡易判決處刑。
    理  由
一、(1)訊據被告甲○○對於右揭犯罪事實坦承不諱（見本院九十二年十月二十八日審
    判筆錄），而被告前開三次經警所採尿液送驗，結果均呈嗎啡陽性反應，亦有嘉
    義縣衛生局煙毒尿液檢驗單、代號真實姓名對照表各三紙（見嘉義縣警察局嘉縣
    警刑經字第0000000000號卷第四頁、第六頁，嘉義縣警察局朴子分局
    嘉朴警三字第○九二○三五八六○號卷第三頁、第四頁，該分局嘉朴警三字第○
    九二○○三二四九八號卷第四頁、第七頁）附卷可稽，再有被告所有且供施用海
    洛因所用之注射針筒一支扣案（見前揭第0000000000號警卷第三頁）
    可資佐證，堪認被告之上開自白為真實，足以採信。(2)此外，被告前因施用毒品
    案件，經本院以九十二年度毒聲字第八號裁定送觀察、勒戒後，認無繼續施用毒
    品之傾向，業經台灣嘉義地方法院檢察署檢察官以九十一年度毒偵字第一○八五
    號、九十二年度毒偵字第十二號、第二十五號為不起訴處分確定，詎被告又因本
    件之連續施用海洛因犯行，由本院以九十二年度毒聲字第六一一號裁定，將甲○
    ○送觀察、勒戒後，認有繼續施用毒品之傾向，再由本院以九十二年度毒聲字第
    六九二號裁定施以強制戒治一年確定等情，有觀察勒戒執行指揮書、台灣嘉義看
    守所九十二年八月二十五日嘉所豐衛字第○九二○○○一五四八號函、九十二年
    九月三日嘉所豐衛字第○九二○○○一六五七號函與所附有無繼續施用毒品傾向
    評估標準紀錄及有無繼續施用毒品傾向證明書一紙在卷（見毒偵緝卷第二十七頁
    至第三十一頁）、臺灣嘉義地方法院檢察署全國前案查註紀錄表、臺灣高等法院
    被告全國前案紀錄表、裁定等件附卷可參，是被告於觀察、勒戒之不起訴處分後
    ，五年內再犯本件之毒品危害防制條例第十條之罪，經觀察、勒戒後，認有繼續
    施用毒品傾向之情形，可信為真正；(3)揆諸前開說明，本件事證明確，被告犯行
    洵堪認定。
二、(1)查海洛因為毒品危害防制條例所謂之第一級毒品，觀諸該條例第二條第二項第
    一款規定甚明；核被告甲○○施用海洛因所為，係犯毒品危害防制條例第十條第
    一項施用第一級毒品罪。其施用海洛因前後持有第一級毒品海洛因之低度行為，
    應為施用第一級毒品之高度行為所吸收，不另論罪。被告先後多次施用第一級毒
    品犯行，手段相同，時間緊接，所犯構成要件相同，顯係基於概括犯意反覆為之
    ，為連續犯，爰依刑法第五十六條之規定論以一罪，並加重其刑。(2)爰審酌被告
    前已有施用毒品之紀錄，並經觀察、勒戒，竟又再度施用，顯見其意志不堅，仍
    未戒絕，毫無悔改之意，其施用足以導致精神障礙、性格異常，甚至造成生命危
    險之毒品，戕害一己之身體健康，及其犯罪之動機、目的、手段、犯罪後之態度
    等一切情狀，量處如主文所示之刑，以資懲儆。
三、扣案之注射針筒一支，均係被告所有且供本件施用毒品犯行所用之物，業據其供
    陳在卷（見本院前揭審判筆錄），應依刑法第三十八條第一項第二款、第三項規
    定宣告沒收之。
據上論斷，應依刑事訴訟法第二百九十九條第一項前段，毒品危害防制條例第十條第
一項，刑法第十一條、第五十六條、第三十八條第一項第二款，判決如主文。
本案經檢察官古富祺到庭執行職務。
中     華      民       國        九十二    年     十   月    三十一    日
                                      臺灣嘉義地方法院刑事第一庭
                                          法  官   盧  鳳  田
右正本證明與原本無異。
如不服本判決，應於判決送達後十日內向本院提出上訴狀( 應附繕本 )。告訴人或被
害人如對於本判決不服者，應具備理由請求檢察官上訴，其上訴期間之計算係以檢察
官收受判決正本之日期為準。
中     華      民 國        九十二    年     十   月    三十一    日
                                          書記官   林  秀  惠
附錄本案論罪科刑法條：
毒品危害防制條例第十條第一項：
施用第一級毒品者，處六月以上五年以下有期徒刑。


司法院資訊處製作；財團法人民間司法改革基金會備份。
